# 请教陈版：验资前已使用投资款事项

提问人：xuehaiwuya0326 时间：2020-06-10 22:06:03
陈版您好：
被审计单位增资，因公司收到第一笔和最后一笔投资款时间跨度较大且投资款直接转入公司基本户，存在在验资前已使用部分投资款的情况。
我的疑问是：①是否需要在验资报告中明确列示已使用投资款的支出明细，还是仅需在验资底稿中列明即可？
②此外，由于投资款直接转入基本户，考虑到公司在收到第一笔投资款前基本户尚有余额，若需要在验资报告中列明投资款的支出明细，是否可以默认支出的款项先使用基本户原有余额，再使用投资款？
谢谢！！！

回答人：chenyiwei
不需要在在验资报告中明确列示已使用投资款的支出明细，但在验资底稿中需注意记录对出资款到账后该账户内各笔大额支出的逐笔核实情况，关注是否存在变相抽逃出资情况。